Leander Van Der Plas

Product owner

Zeeheldenkwartier - E-mail mij via Indeed: indeed.com/r/Leander-Van-Der-Plas/ea4cf7a2a73230a1

Mijn naam is Leander, ik ben een enthousiaste, open en makkelijk benaderbare product owner. Ik heb werkervaring in verschillende sectoren: van retail tot bestuursrecht, toerisme, vastgoed en post & pakket service. Ik houd van afwisseling en voel mij dan ook als een vis in het water in de rol van product owner. Deze spin-in-het-web rol is mij op het lijf geschreven vanwege de diversiteit van taken, verantwoordelijkheden en de afstemming tussen business en IT.

Belangrijk detail: ik ben in het bezit van een grote dosis humor!

WERKERVARING

(Agile) Product owner, Informatie Analist

Itris BV - Capelle aan den IJssel - februari 2013 tot heden

- Verantwoordelijk voor de implementatie van de 'Inspectie App', een Android/iOS app die wooninspecteurs ondersteunt tijdens de inspectie van de woning.
- Verantwoordelijk voor diverse verbeterimplementaties in 'ViewPoint', een ERP-systeem dat bedrijfsprocessen van woningcorporaties ondersteunt.
- Verantwoordelijk voor de implementatie van digitale koppelingen tussen 'ViewPoint' en diverse woonruimtebemiddelingsplatformen zoals WoningNet en Maaskoepel.

Scrum Master, Technisch projectleider, (Senior) Tester

Itris BV - Capelle aan den IJssel - april 2010 tot februari 2013

- Scrum master gedurende de implementatie van SEPA, een uniforme betaalstandaard.
- Scrum master gedurende de implementatie van onderhoudssoftware die het onderhoudsproces van een woningcorporatie ondersteunt.
- Technisch projectleider verantwoordelijk voor de implementatie van partner (PDA) software.
- Verantwoordelijk voor de software kwaliteitsborging in diverse scrum projecten.

Tester

Raad van State (gedetacheerd door YMOR) - Den Haag - januari 2009 tot maart 2010

- Teamlid software kwaliteitsborging verantwoordelijk voor kwaliteitsborging van Rebes.NET, een systeem dat de zaakadministratie van afdeling Bestuursrechtspraak ondersteunt.
- Verantwoordelijk voor de software kwaliteitsborging van e-Dossier, een elektronisch archiveringssysteem.

Test consultant

ANWB (gedetacheerd door YMOR) - Den Haag - januari 2008 tot december 2008

- Teamleider software kwaliteitsborging van afdeling ANWB Online Beheer, verantwoordelijk voor acceptatie van nieuwe en verbeterde web applicaties.
- Ondersteuning van ANWB Online product owners gedurende gebruikers acceptatie testen.

QA Manager

Cendris - Den Haag - juni 2005 tot december 2007

• Verantwoordelijk voor de software kwaliteitsborging in diverse data en multichannel campagne management projecten (bijv. doelgroepshop.nl).

OPLEIDING

Bachelor of Science in Bedrijfskundige Informatica (ingenieurs titel behaald)

Haagse Hogeschool - Den Haag 1998 tot 2003

Bachelor of Science in Bedrijfseconomie (propedeuse behaald)

Haagse Hogeschool - Den Haag 1997 tot 1998

Mavo, Havo/VHBO

Middelbare school - Den Haag 1992 tot 1997

VAARDIGHEDEN

IREB, TMAP Next, MS Office, Rally, Enterprise Architect, Testuff JIRA, TopDesk, HP QuickTest Pro, HP Quality Center, Oracle SQL Developer, TOAD SQL Server, MS SQL Server Management Studio, SDM, ISAC, SCRUM, ERD, UML, Yourdon

AANVULLENDE INFORMATIE

Certificaten en overige must-know details

Certificaten

2014 IREB Foundation

2014 Specification by Example

2013 Certified Product Owner

2011 Certified Scrum Master

2009 ITIL v3 Foundation

2008 TMAP Next Foundation

2008 HP QuickTestPro

2008 HP Quality Center

2007 Logica TestFrame

2007 Direct Marketing

2007 Communicatie en sociale vaardigheden

Overige must-know details:

In bezit van rijbewijs B

Talen:

Nederlands: moedertaal

Engels: vloeiend Duits: matig Frans: matig

Hobbies en andere interesses

Aangezien ik een food junkie ben, heb ik mijzelf in mijn vrije tijd aangesloten bij de keukenbrigade van een strandclub zodat ik mijn passie voor eten kan voortzetten! Ik vind mijzelf modieus, ik geniet van sportieve activiteit door fitness en hardlopen (in 2012 heb ik de halve marathon van Barcelona gedaan). Met enige

regelmatig bezoek ik musea en culturele evenementen. Elke twee jaar ontdek ik samen met mijn backpack de wereld en ervaar andere culturen. In huiselijke sfeer houdt ik mij bezig met koken, films, series en games.